Inventaris van de collectie Aanwinsten Kaarten en Tekeningen, verworven sinds 1888
Nationaal Archief, Den Haag
- Aanwinsten Kaarten en Tekeningen verworven in de periode vanaf 1993
  - Verschillende afbeeldingen van kanonnen en onderdelen, verschillende jaartallen., 1658.1-1658.9; 21 Bladen
    - blad 11, 1658.11
    - blad 12, 1658.12
    - blad 13, 1658.13
    - blad 14, 1658.14
    - blad 15, 1658.15
    - blad 16, 1658.16
    - blad 17, 1658.17
    - blad 18, 1658.18
    - blad 19, 1658.19
    - blad 20, 1658.20
    - blad 21, 1658.21
  - Tekening van een schuur (?), zijaanzicht., 1659; 1 Blad
  - Verschillende afbeeldingen van schuif- en draai-affuiten voor kanonnen., 1660.1-1660.9; 9 Bladen
    - blad 1, 1660.1
    - blad 2, 1660.2
    - blad 3, 1660.3
    - blad 4, 1660.4
    - blad 5, 1660.5
    - blad 6, 1660.6
    - blad 7, 1660.7
    - blad 8, 1660.8
    - blad 9, 1660.9
  - Nagasaki. Panorama van de stad en baai., 1661.1-1661.2; 2 Bladen
    - blad 1, 1661.1
    - blad 2, 1661.2
  - Niet beschreven., 1662.1-1662.2
    - blad 1, 1662.1
    - blad 2, 1662.2
  - Niet beschreven., 1663.1-1663.4
    - blad 1, 1663.1
    - blad 2, 1663.2
    - blad 3, 1663.3
    - blad 4, 1663.4
  - Kaart van Hoogheemraadschap Rijnland, 2de druk., 1687; 1664.1-1664.9; 20 Bladen
    Dou
    Behoort bij de Nassause Domeinen fol. 823 XXVII.
    - blad 1, 1664.1
    - blad 2, 1664.2
    - blad 3, 1664.3
    - blad 4, 1664.4
    - blad 5, 1664.5
    - blad 6, 1664.6
    - blad 7, 1664.7
    - blad 8, 1664.8
    - blad 9, 1664.9
    - blad 10, 1664.10
    - blad 11, 1664.11
    - blad 12, 1664.12
    - blad 13, 1664.13
    - blad 14, 1664.14
    - blad 15, 1664.15
    - blad 16, 1664.16
    - blad 17, 1664.17
    - blad 18, 1664.18
    - blad 19, 1664.19
    - blad 20, 1664.20
  - Fragment van een kaart gesitueerd bij de Katendrechtse Polder., 1665; 1 Blad
  - Reproducties van 16e eeuwse kaarten, 1666.1-1666.2
    Twee A4tjes betreffende:
    - Olaus Magnus' Carta Marina, Lafreri edition, 1572, 1666.1
    - The Map of Mexico, 1555, 1666.2
  - 'Algemeene Kaart van het Koningrijk der Nederlanden, zijnde, voor zoo verre de schaal zulks gedoogt, eene itineraire van dezen Staat; uit de laatste naauwkeurige driehoeks metingen en de beste topographische stukken zamengesteld. Met hoogst deszelfs toestemming opgedragen aan Zijne Majesteit den Koning. Door Casparus Muller, Chartermeester van het Archief van Oorlog. MDCCCXVI', 1861; 1669; 1 cassette bevattende een kaart in acht bladen op linnen Gedrukt
    Dossier 2005-1204
    In 2005 geschonken door dhr. T.G. Bolhuis.
  - 'Topographische kaart der grensscheiding tusschen het Oud Nederland en de Belgische Provintien, of wel der Zuidelijke verdedigingslinie van Nederland, door het Koninklijk Leger thans bezet. Maart 1831. Schaal 1:100.000. Zijnde de genoemde Grensscheiding aangegeven voor zoo verre zij bepaald is volgens het protocol der conferentie van Londen van den 20e Januarij van hetzelfde jaar. Vervaardigd onder Directie van den Kolonel en Directeur der Militaire Verkenningen J.E. van Gorkum', 1670; 1 etui bevattende een kaart in drie bladen op linnen Gedrukt
  - Facsimile van een kaart van de Bovenrijn, Waal en Nederrijn omtrent het Spijk, behorende bij de resolutie van de Staten-Generaal van 19 Mei 1671, Eerste helft 20e eeuw; 1671; 1 blad Gedrukt, kleur
    Het origineel bevindt zich in de collectie Hingman: 4.VTH, inv.nr. 259.
    Dossier 2010-3299
    In 2010 geschonken door dhr. Van Dantzig
  - 'Baerderadiel': hoogtekaart van Baarderadeel, Tweede helft 20e eeuw; 1672A-1672B; 2 bladen Gedrukt; Schaal 1: 25.000
    Anonieme schenking 2012
    - Eerste exemplaar, 1672A
    - Tweede exemplaar, 1672B
  - 'IJswegen in Zuid-Holland (benoorden Maas en Merwede)': kaart van schaatsroutes in Zuid-Holland, ca. 1935; 1673; 1 blad Gedrukt, kleur; Schaal 1: 50.000
    Samengesteld door den A.N.W.B., toeristenbond voor Nederland en den Zuid-Hollandschen IJsbond
    Uitgave van den A.N.W.B.
    Dossier 2012-4246
    Ondergrond: blad 30 ( 's-Gravenhage ) van de TMK, uitgave 1934; de ijswegen zijn hierop in blauwe inkt aangegeven
  - Facsimile van de 'Spoor- en Tramwegkaart van het Koninkrijk der Nederlanden, uitgegeven door het departement van Waterstaat. Bijgewerkt tot 1 augustus 1931 ', 1989; 1674; 1 blad Gedrukt, kleur; Schaal 1: 400.000
    Facsimile-herdruk, uitgegeven door NS ter gelegenheid van 150 jaar Spoorwegen in Nederland Reproductie en druk: Topografische Dienst, Emmen
    In 2012 geschonken door dhr. H.A.J. van Schie
  - Kaart van Nederland aangevende de Routes der Dagelijksche Autobusdiensten waarvoor tot 15 Mei 1942 ingevolge de Wet autovervoer personen vergunning was verleend, 24 februari 1948; 1675; 1 blad Gedrukt, kleur
  - 'Istanbul': toeristische kaart van Istanboel, met detailkaart van het centrum van de stad en kaart van de Bosporus, 1974; 1676; 1 blad Gedrukt, kleur; Schaal van de hoofdkaart: 1: 28.000
    Uitgegeven door het Turkse ministerie van Toerisme en Informatie
    Gedrukt in Turkije
    Met toeristische informatie op de achterzijde
  - 'Israel - Touring Map. Northern sheet': toeristische kaart van Israel, noordelijke blad, 1977; 1677; 1 blad Gedrukt, kleur; Schaal 1: 250.000
    Vervaardigd en uitgegeven door de Survey of Israel, 1976 Gedrukt door de Survey of Israel, September 1977 Deels herzien in 1977
  - 'Carte Touristique de Tehran': toeristische kaart van het centrum van Teheran, ca. 1975; 1678; 1 blad Gedrukt, kleur; Schaal [1: 11.750]
    Uitgegeven door the Iran National Tourist Organization en the Echo of Iran
    Met kleinschaliger overzichtskaart van de stad en toeristische informatie op de achterzijde
  - Toeristische kaart van het Baikalmeer, 1972; 1679; 1 blad Gedrukt, kleur
    Uitgegeven te Moskou, 1972
  - 'The Caribbean with the Bahamas and Bermuda': toeristische kaart van het Caribisch gebied, Derde kwart 20e eeuw; 1680; 1 blad Chromolitografie; Schaal 1: 6.250.000
    Uitgegeven te New York door Esso Standard Oil S.A.
    Met inzet: kaartje van de Canal Zone
    Op de achterzijde 20 detailkaartjes van de eilanden:
    Antigua (schaal 1: 320.000)
    Montserrat (schaal 1: 320.000)
    Dominica (schaal 1: 320.000)
    St. Lucia (schaal 1: 320.000)
    St. Vincent (schaal 1: 320.000)
    Barbados (schaal 1: 320.000)
    St. Thomas and St. John (schaal 1: 450.000)
    St. Croix (schaal 1: 450.000)
    St. Kitts & Nevis (schaal 1: 320.000)
    Guadeloupe (schaal 1: 640.000)
    Trinidad and Tobago (schaal 1: 510.000)
    Grenada (schaal 1: 320.000)
    Martinique (schaal 1: 450.000)
    Bermuda (schaal 1: 132.000)
    Grand Cayman (schaal 1: 15.000)
    Jamaica (schaal 1: 640.000)
    New Providence (schaal 1: 153.000)
    Great Exuma (schaal 1: 500.000)
    Grand Bahama (schaal 1: 1.050.000)
    Eleuthera (schaal 1: 640.000)
  - 'Esso Aruba Road Map': toeristische kaart van Aruba, 1963; 1681; 1 blad Chromolitografie; Schaal 1: 39.000
    Uitgegeven door Lago Oil & Transport Co., Ltd.
    Met toeristische informatie en 3 kaartjes op de achterzijde: San Nicolas (schaal 1: 11.800), Oranjestad (schaal 1: 9.200) en de Caribbean Sea (schaal 1: 18.900.000)
  - 'Les aspects de la végétation en Belgique par Charles Bommer & Jean Massart - Les districts littoraux et alluviaux par Jean Massart': platenatlas van de vegetatie van de Belgische alluviale en kustgebieden, 1908; 1682; 1 portefeuille houdende 86 platen
    Uitgegeven te Brussel door het Belgische Ministère de l'Intérieur et de l'Agriculture, Jardin Botanique de l'État
  - Topografische Kaart van Nederland, stereografische projectie, 1935-1961; 1683A-1683D; 381 bladen in 4 dozen Meerkleurendruk; 1:25.000
    Incomplete serie.
    Het grootste gedeelte van de bladen draagt het stempel 'Ministerie van Onderwijs Kunsten en Wetenschappen'; enige exemplaren zijn gestempeld 'Departement van Opvoeding, Wetenschap en Cultuurbescherming'.
    Op enkele bladen zijn manuscriptaantekeningen aanwezig, vemoedelijk verband houdende met Landschapsdossiers inzake de Natuurschoonwet.
    De bladen zijn in facetten op linnen geplakt voor gebruik in het veld.
    Hoort bij inventarisnummers 3956-4884 van het archief van de Afdeling Oudheidkunde en Natuurbescherming van het Ministerie van Onderwijs, Kunsten en Wetenschappen 1940-1965, archiefinventaris 2.14.73.
    De beschrijvingen zijn gerangschikt op bladnummer, daarbinnen op jaar van uitgave
    Zie ook 4.TOPO 21
    - Doos 1: bladnummers 1 t/m 16, 1683A; 68 bladen
      - Blad 1C: Landerum, uitgave 1952, 1683A1C
      - Blad 1G: Boschplaat, uitgave 1951, 1683A1G
      - Blad 2D: Wierum, uitgave 1952, 1683A2D
      - Blad 2E: Oosterbuitengronden, uitgave 1953, 1683A2E
      - Blad 2F: Balg, uitgave 1953, 1683A2F
      - Blad 3C: Pieterburen, uitgave 1953, 1683A3C
      - Blad 3D: Usquert, uitgave 1953, 1683A3D
      - Blad 3G: Uithuizen, uitgave 1953, 1683A3G
      - Blad 3H: Bierum, uitgave 1953, 1683A3H
      - Blad 4D: Eierlandsche Duinen, uitgave 1950, 1683A4D
      - Blad 4E: Vianensvallei, uitgave 1950, 1683A4E
      - Blad 4G: West-Vlieland, uitgave 1950, 1683A4G
      - Blad 5E: Oud Bildt, uitgave 1952, 1683A5E
      - Blad 5F: St Annaparochie, uitgave 1952, 1683A5F
      - Blad 5G: Franeker, uitgave 1952, 1683A5G
      - Blad 5H: Berlikum, uitgave 1952, 1683A5H
      - Blad 6A: Birdaard, uitgave 1952, 1683A6A
      - Blad 6B: Dokkum, uitgave 1952, 1683A6B
      - Blad 6E: Kollum, uitgave 1953, 1683A6E
      - Blad 6F: Zoutkamp, uitgave 1953, 1683A6F
      - Blad 6G: Surhuisterveen, uitgave 1954, 1683A6G
      - Blad 6H: Grootegast, uitgave 1953, 1683A6H
      - Blad 7A: Ezinge, uitgave 1953, 1683A7A
      - Blad 7B: Bedum, uitgave 1953, 1683A7B
      - Blad 7C: Hoogkerk, uitgave 1953, 1683A7C
      - Blad 7D: Groningen, uitgave 1953, 1683A7D
      - Blad 7E: Loppersum, uitgave 1953, 1683A7E
      - Blad 7F: Delfzijl, uitgave 1953, 1683A7F
      - Blad 7G: Hoogezand, uitgave 1953, 1683A7G
      - Blad 7H: Noordbroek, uitgave 1953, 1683A7H
      - Blad 8A: Woldendorp, uitgave 1953, 1683A8A
      - Blad 8B: Heringsplaat, uitgave 1953, 1683A8B
      - Blad 8D: Nieuwe Schans, uitgave 1953, 1683A8D
      - Blad 9D: Den Helder, uitgave 1952, 1683A9D
      - Blad 9H: De Vlieter, uitgave 1950, 1683A9H
      - Blad 10F: Oosterlittens, uitgave 1952, 1683A10F
      - Blad 10G: Oudega, uitgave 1952, 1683A10G
      - Blad 11A: Grouw, uitgave 1952, 1683A11A
      - Blad 12A: Norg, uitgave 1954, 1683A12A
      - Blad 12B: Vries, uitgave 1954, 1683A12B
      - Blad 12C: Smilde, uitgave 1954, 1683A12C
      - Blad 12D: Assen, uitgave 1960, 1683A12D
      - Blad 12E: Zuidlaren, uitgave 1954, 1683A12E
      - Blad 12F: Veendam, uitgave 1954, 1683A12F
      - Blad 12G: Gieten, uitgave 1954, 1683A12G
      - Blad 12H: Stadskanaal, uitgave 1954, 1683A12H
      - Blad 13B: Bellingwolde, uitgave 1953, 1683A13B
      - Blad 13C: Musselkanaal, uitgave 1953, 1683A13C
      - Blad 13D: Boertange, uitgave 1953, 1683A13D
      - Blad 14A: Callantsoog, uitgave 1950, 1683A14A
      - Blad 14B: Julianadorp, uitgave 1952, 1683A14B
      - Blad 14F: Oude Zeug, uitgave 1951, 1683A14F
      - Blad 16A: Echtenerbrug, uitgave 1954, 1683A16A1
      - Blad 16A: Echtenerbrug, uitgave 1960, 1683A16A2
      - Blad 16B: Wolvega, uitgave 1952, 1683A16B1
      - Blad 16B: Wolvega, uitgave 1960, 1683A16B2
      - Blad 16C: Kuinre, uitgave 1953, 1683A16C1
      - Blad 16C: Kuinre, uitgave 1960, 1683A16C2
      - Blad 16D: Blokzijl, uitgave 1955, 1683A16D1
      - Blad 16D: Blokzijl, uitgave 1960, 1683A16D2
      - Blad 16E: Noordwolde, uitgave 1954, 1683A16E1
      - Blad 16E: Noordwolde, uitgave 1961, 1683A16E2
      - Blad 16F: Diever, uitgave 1954, 1683A16F1
      - Blad 16F: Diever, uitgave 1961, 1683A16F2
      - Blad 16G: Steenwijk, uitgave 1954, 1683A16G1
      - Blad 16G: Steenwijk, uitgave 1961, 1683A16G2
      - Blad 16H: Havelte, uitgave 1954, 1683A16H1
      - Blad 16H: Havelte, uitgave 1961, 1683A16H2
    - Doos 2: bladnummers 17 t/m 31, 1683B; 76 bladen
      - Blad 17A: Dwingelo, uitgave 1954, 1683B17A1
      - Blad 17A: Dwingelo, uitgave 1959, 1683B17A2
      - Blad 17B: Westerbork, uitgave 1954, 1683B17B1
      - Blad 17B: Westerbork, uitgave 1959, 1683B17B2
      - Blad 17C: Hoogeveen, uitgave 1954, 1683B17C1
      - Blad 17C: Hoogeveen, uitgave 1959, 1683B17C2
      - Blad 17D: Nieuweroord, uitgave 1954, 1683B17D1
      - Blad 17D: Nieuweroord, uitgave 1959, 1683B17D2
      - Blad 17E: Schoonoord, uitgave 1954, 1683B17E1
      - Blad 17E: Schoonoord, uitgave 1959, 1683B17E2
      - Blad 17F: Exloo, uitgave 1954, 1683B17F1
      - Blad 17F: Exloo, uitgave 1959, 1683B17F2
      - Blad 17G: Oosterhesselen, uitgave 1954, 1683B17G1
      - Blad 17G: Oosterhesselen, uitgave 1959, 1683B17G2
      - Blad 17H: Emmen, uitgave 1954, 1683B17H1
      - Blad 17H: Emmen, uitgave 1959, 1683B17H2
      - Blad 18A: Roswinkel, uitgave 1954, 1683B18A1
      - Blad 18A: Roswinkel, uitgave 1959, 1683B18A2
      - Blad 18B: Laudermarke, uitgave 1955, 1683B18B1
      - Blad 18B: Laudermarke, uitgave 1959, 1683B18B2
      - Blad 18C: Klazienaveen, uitgave 1954, 1683B18C1
      - Blad 18C: Klazienaveen, uitgave 1959, 1683B18C2
      - Blad 19E: Berkhout, uitgave 1950, 1683B19E
      - Blad 20E: Urk, uitgave 1953, 1683B20E
      - Blad 21B: Vollenhove, uitgave 1955, 1683B21B
      - Blad 21C: Keteldiep, uitgave 1954, 1683B21C
      - Blad 21D: Kampen, uitgave 1955, 1683B21D
      - Blad 21E: Meppel, uitgave 1954, 1683B21E
      - Blad 21F: De Wijk, uitgave 1954, 1683B21F
      - Blad 21G: Zwolle, uitgave 1954, 1683B21G
      - Blad 21H: Dalfsen, uitgave 1954, 1683B21H
      - Blad 22A: Dedemsvaart, uitgave 1954, 1683B22A
      - Blad 22B: Slagharen, uitgave 1954, 1683B22B
      - Blad 22D: Hardenberg, uitgave 1954, 1683B22D
      - Blad 22E: Coevorden, uitgave 1954, 1683B22E
      - Blad 22F: Oud-Schoonebeek, uitgave 1955, 1683B22F
      - Blad 22G: Kloosterhaar, uitgave 1955, 1683B22G
      - Blad 23A: Nieuw-Schoonebeek, uitgave 1955, 1683B23A
      - Blad 24F: IJmuiderhaven, uitgave 1949, 1683B24F
      - Blad 24H: Hillegom, uitgave 1949, 1683B24H
      - Blad 25A: Haarlem, uitgave 1952, 1683B25A
      - Blad 25B: Zaandam, uitgave 1950, 1683B25B
      - Blad 25C: Hoofddorp, uitgave 1951, 1683B25C
      - Blad 25D: Amstelveen, uitgave 1952, 1683B25D
      - Blad 25E: Ilpendam, uitgave 1950, 1683B25E
      - Blad 25F: Monnikendam, uitgave 1949, 1683B25F
      - Blad 25G: Amsterdam, uitgave 1949, 1683B25G
      - Blad 25H: Bussum, uitgave 1949, 1683B25H
      - Blad 26C: Huizen, uitgave 1954, 1683B26C
      - Blad 26D: Veen- en Veldendijk, uitgave 1952, 1683B26D
      - Blad 26F: Hoophuizen, uitgave 1950, 1683B26F1
      - Blad 26F: Hoophuizen, uitgave 1955, 1683B26F2
      - Blad 26G: Horst, uitgave 1951, 1683B26G1
      - Blad 26G: Horst, uitgave 1955, 1683B26G2
      - Blad 26H: Ermelo, uitgave 1957, 1683B26H
      - Blad 27A: Elburg, uitgave 1957, 1683B27A
      - Blad 27B: Heerde, uitgave 1956, 1683B27B
      - Blad 27C: Elspeet, uitgave 1957, 1683B27C
      - Blad 27E: Wijhe, uitgave 1954, 1683B27E1
      - Blad 27E: Wijhe, uitgave 1957, 1683B27E2
      - Blad 27F: Raalte, uitgave 1953, 1683B27F1
      - Blad 27F: Raalte, uitgave 1956, 1683B27F2
      - Blad 27G: Olst, uitgave 1953, 1683B27G1
      - Blad 27G: Olst, uitgave 1956, 1683B27G2
      - Blad 27H: Heten, uitgave 1953, 1683B27H1
      - Blad 27H: Heten, uitgave 1956, 1683B27H2
      - Blad 30D: Scheveningen, uitgave 1950, 1683B30D
      - Blad 30F: Leiden, uitgave 1951, 1683B30F
      - Blad 30H: Zoetermeer, uitgave 1950, 1683B30H
      - Blad 31A: Rijnsaterwoude, uitgave 1950, 1683B31A
      - Blad 31C: Boskoop, uitgave 1950, 1683B31C
      - Blad 31D: Bodegraven, uitgave 1949, 1683B31D
      - Blad 31E: Vinkeveen, uitgave 1948, 1683B31E
      - Blad 31F: Oud-Loosdrecht, uitgave 1950, 1683B31F
      - Blad 31G: Woerden, uitgave 1950, 1683B31G
      - Blad 31H: Utrecht, uitgave 1948, 1683B31H
    - Doos 3: bladnummers 32 t/m 48, 1683C; 68 bladen
      - Blad 32A: Soestdijk, uitgave 1952, 1683C32A
      - Blad 32B: Amersfoort, uitgave 1952, 1683C32B
      - Blad 32C: Zeist, uitgave 1953, 1683C32C
      - Blad 32D: Woudenberg, uitgave 1952, 1683C32D
      - Blad 32E: Nijkerk, uitgave 1952, 1683C32E
      - Blad 32F: Garderen, uitgave 1953, 1683C32F
      - Blad 32G: Barneveld, uitgave 1953, 1683C32G
      - Blad 32H: Ede, uitgave 1951, 1683C32H
      - Blad 33E: Deventer, uitgave 1954, 1683C33E
      - Blad 33F: Eefde, uitgave 1954, 1683C33F
      - Blad 33G: Dieren, uitgave 1954, 1683C33G
      - Blad 33H: Vorden, uitgave 1954, 1683C33H
      - Blad 34A: Lochem, uitgave 1955, 1683C34A
      - Blad 34G: Eibergen, uitgave 1955, 1683C34G
      - Blad 36H+G: Ouddorp + Westhoofd, uitgave 1949, 1683C36H
      - Blad 37A: Hoek van Holland, uitgave 1938, 1683C37A
      - Blad 37B: Naaldwijk, uitgave 1939, 1683C37B
      - Blad 37C: Hellevoetsluis, uitgave 1943, 1683C37C
      - Blad 37D: Brielle, uitgave 1939, 1683C37D
      - Blad 37E: Delft, uitgave 1940, 1683C37E
      - Blad 37F: Hillegersberg, uitgave 1939, 1683C37F1
      - Blad 37F: Hillegersberg, uitgave 1958, 1683C37F2
      - Blad 37G: Schiedam, uitgave 1940, 1683C37G
      - Blad 37H: Rotterdam, uitgave 1938, 1683C37H
      - Blad 38A: Gouda, uitgave 1936, 1683C38A
      - Blad 38B: Schoonhoven, uitgave 1936, 1683C38B
      - Blad 38C: Alblasserdam, uitgave 1936, 1683C38C
      - Blad 38D: Molenaarsgraaf, uitgave 1959, 1683C38D
      - Blad 38E: Benschop, uitgave 1936, 1683C38E
      - Blad 38F: Vianen, uitgave 1936, 1683C38F
      - Blad 38G: Gorinchem, uitgave 1946, 1683C38G
      - Blad 38H: Leerdam, uitgave 1953, 1683C38H
      - Blad 40E: Doesburg, uitgave 1954, 1683C40E
      - Blad 40F: Doetinchem, uitgave 1954, 1683C40F
      - Blad 40G: Lobith, uitgave 1954, 1683C40G
      - Blad 40H: 's Heerenberg, uitgave 1954, 1683C40H
      - Blad 42B: Westerlichttoren, uitgave 1949, 1683C42B
      - Blad 42C: Huis ter Duin, uitgave 1949, 1683C42C
      - Blad 42D: Westenschouwen, uitgave 1949, 1683C42D
      - Blad 42E: Renesse, uitgave 1950, 1683C42E
      - Blad 42G: Colijnsplaat, uitgave 1950, 1683C42G
      - Blad 42H: Zierikzee, uitgave 1950, 1683C42H
      - Blad 43A: Dirksland, uitgave 1943, 1683C43A
      - Blad 43B: Middelharnis, uitgave 1943, 1683C43B
      - Blad 43C: Bruinisse, uitgave 1940, 1683C43C
      - Blad 43D: Oude-Tonge, uitgave 1940, 1683C43D
      - Blad 43E: Numansdorp, uitgave 1940, 1683C43E
      - Blad 43F: Strijen, uitgave 1939, 1683C43F
      - Blad 43G: Willemstad, uitgave 1950, 1683C43G
      - Blad 43H: Klundert, uitgave 1940, 1683C43H
      - Blad 44A: Lage-Zwaluwe, uitgave 1935, 1683C44A
      - Blad 44C: Zevenbergen, uitgave 1947, 1683C44C
      - Blad 44D: Oosterhout, uitgave 1947, 1683C44D
      - Blad 44E: Almkerk, uitgave 1953, 1683C44E
      - Blad 44F: Heusden, uitgave 1950, 1683C44F
      - Blad 44G: 's Gravenmoer, uitgave 1947, 1683C44G
      - Blad 44H: Loon op Zand, uitgave 1953, 1683C44H
      - Blad 46G: Siebengewald, uitgave 1954, 1683C46G
      - Blad 47F: Westkapelle, uitgave 1946, 1683C47F
      - Blad 47H: Cadzand, uitgave 1946, 1683C47H
      - Blad 48A: Domburg, uitgave 1949, 1683C48A
      - Blad 48B: Middelburg, uitgave 1949, 1683C48B
      - Blad 48C: Vlissingen, uitgave 1949, 1683C48C
      - Blad 48D: Oost-Souburg, uitgave 1949, 1683C48D
      - Blad 48E: Oostkerke, uitgave 1950, 1683C48E
      - Blad 48F: Goes, uitgave 1950, 1683C48F
      - Blad 48G: Ellewoutsdijk, uitgave 1950, 1683C48G
      - Blad 48H: Hansweert, uitgave 1950, 1683C48H
    - Doos 4: bladnummers 49 t/m 62, 1683D; 69 bladen
      - Blad 49A: St Maartensdijk, uitgave 1950, 1683D49A
      - Blad 49B: Bergen op Zoom, uitgave 1945, 1683D49B
      - Blad 49C: Krabbendijke, uitgave 1949, 1683D49C
      - Blad 49D: Rilland, uitgave 1949, 1683D49D
      - Blad 49E: Wouw, uitgave 1950, 1683D49E
      - Blad 49F: Roosendaal, uitgave 1948, 1683D49F
      - Blad 49G: Huijbergen, uitgave 1943, 1683D49G
      - Blad 49H: Achtmaal, uitgave 1937, 1683D49H
      - Blad 50A: Rijsbergen, uitgave 1947, 1683D50A
      - Blad 50B: Ginneken, uitgave 1948, 1683D50B
      - Blad 50C: Zundert, uitgave 1948, 1683D50C
      - Blad 50D: Ulicoten, uitgave 1958, 1683D50D
      - Blad 50E: Gilze, uitgave 1947, 1683D50E
      - Blad 50F: Tilburg, uitgave 1938, 1683D50F
      - Blad 50G: Baarle-Nassau, uitgave 1938, 1683D50G
      - Blad 50H: Lage-Mierde, uitgave 1940, 1683D50H
      - Blad 51A: Oirschot, uitgave 1953, 1683D51A
      - Blad 51B: Best, uitgave 1953, 1683D51B
      - Blad 51C: Hoogeloon, uitgave 1953, 1683D51C
      - Blad 51D: Veldhoven, uitgave 1953, 1683D51D
      - Blad 51E: St Oedenrode, uitgave 1953, 1683D51E
      - Blad 51F: Helmond, uitgave 1953, 1683D51F
      - Blad 51G: Eindhoven, uitgave 1953, 1683D51G
      - Blad 52A: Milheeze, uitgave 1955, 1683D52A
      - Blad 52B: Venraij, uitgave 1955, 1683D52B
      - Blad 52C: Deurne, uitgave 1955, 1683D52C
      - Blad 52D: Helenaveen, uitgave 1955, 1683D52D
      - Blad 52E: Meerlo, uitgave 1953, 1683D52E
      - Blad 52F: Arcen, uitgave 1954, 1683D52F
      - Blad 52G: Venlo, uitgave 1954, 1683D52G
      - Blad 52H: Schandelo, uitgave 1953, 1683D52H
      - Blad 53F: Sluis, uitgave 1949, 1683D53F
      - Blad 54A: Oostburg, uitgave 1950, 1683D54A
      - Blad 54B: IJzendijke, uitgave 1950, 1683D54B
      - Blad 54E: Terneuzen, uitgave 1950, 1683D54E
      - Blad 54F: Axel, uitgave 1951, 1683D54F
      - Blad 54G: Sas van Gent, uitgave 1950, 1683D54G
      - Blad 54H: Koewacht, uitgave 1950, 1683D54H
      - Blad 55A: Hulst, uitgave 1950, 1683D55A
      - Blad 55B: Prosperpolder, uitgave 1950, 1683D55B
      - Blad 55C: Grenspaal 282, uitgave 1950, 1683D55C
      - Blad 56F: Reusel, uitgave 1952, 1683D56F
      - Blad 57A: Weebosch, uitgave 1952, 1683D57A
      - Blad 57B: Westerhoven, uitgave 1953, 1683D57B
      - Blad 57E: Valkenswaard, uitgave 1953, 1683D57E
      - Blad 57F: Weert, uitgave 1953, 1683D57F
      - Blad 57G: Groot-Schoot, uitgave 1953, 1683D57G
      - Blad 57H: Stamproij, uitgave 1953, 1683D57H
      - Blad 58A: Nederweert, uitgave 1955, 1683D58A
      - Blad 58B: Panningen, uitgave 1955, 1683D58B
      - Blad 58C: Thorn, uitgave 1953, 1683D58C
      - Blad 58D: Roermond, uitgave 1955, 1683D58D
      - Blad 58E: Tegelen, uitgave 1954, 1683D58E
      - Blad 58F: Gasthuishof, uitgave 1954, 1683D58F
      - Blad 58G+H: Swalmen + Grenspaal 395, uitgave 1954, 1683D58G
      - Blad 59H: Geulle, uitgave 1955, 1683D59H
      - Blad 60A: Echt, uitgave 1952, 1683D60A
      - Blad 60B: Montfort, uitgave 1953, 1683D60B
      - Blad 60C: Sittard, uitgave 1955, 1683D60C
      - Blad 60D: Hoensbroek, uitgave 1955, 1683D60D
      - Blad 60E: Vlodrop, uitgave 1954, 1683D60E
      - Blad 60G: Waubach, uitgave 1954, 1683D60G
      - Blad 61F: Maastricht, uitgave 1954, 1683D61F
      - Blad 61H: Eijsden, uitgave 1955, 1683D61H
      - Blad 62A: Valkenburg, uitgave 1955, 1683D62A
      - Blad 62B: Heerlen, uitgave 1955, 1683D62B
      - Blad 62C: St Geertruid, uitgave 1955, 1683D62C
      - Blad 62D: Vaals, uitgave 1955, 1683D62D
      - Blad 62E: Kerkrade, uitgave 1954, 1683D62E
  - 'Vue de l'eglise neuf dit Doopsgezinde a Utrecht': opticaprent van de nieuwe Doopsgezinde kerk, de Weesbrug en Domtoren te Utrecht I. van Hiltrop del. ad viv. G.G. Winckler sculp. Georg Balthasar Probst excud., 2e helft 18e eeuw; 1685; 1 blad Koperdruk, handingekleurd
    In 2013 geschonken door mevr. I.P. Parlevliet-Maes
    Met paralleltitels in het Nederlands, Frans, Italiaans en Duits
  - 'Groβraum-Karten bearbeitet auf Grundlage von Stielers Handatlas': staatkundige kaarten van de Verenigde Staten en Azië, 1941-1943; 1686-1690; 5 bladen Gedrukt, kleur
    Uitgaven van Justus Perthes te Gotha
    - 1. 'Vereinigte Staaten von Nordamerika - Westblatt': westelijke helft van de Verenigde Staten, 4e kwartaal 1943, 1686; Schaal 1: 3.000.000